臺灣臺中地方法院刑事判決　　　　　　　　　　　　九十一年度易字第一八五號
　　公　訴　人　臺灣臺中地方法院檢察署檢察官
　　被　　　告　甲○○
右列被告因毒品危害防制條例案件，經檢察官提起公訴（九十一年度偵字第一一二六
九號）本院判決如左：
    主  文
甲○○持有第一級毒品，累犯，處有期徒刑柒月，扣案之第一級毒品海洛因壹包（驗
餘淨重零點零玖公克），沒收銷燬之。
    事  實
一、甲○○曾於民國八十八年間，因犯恐嚇、妨害自由等罪，經法院各判處有期徒刑
    四月確定，並經定應執行刑有期徒刑七月在案，於八十九年九月二十二日執行完
    畢，猶不知悔改，竟於九十年十二月二十五日下午某時，當其友人乙○○（所犯
    施用毒品部分另由檢察官偵辦中）持海洛因一包（驗餘淨重零點零九公克）至甲
    ○○位於臺中市南屯區春安里建功南一巷十五號住處客廳欲與甲○○交換安非他
    命吸食時，竟基於持有第一級毒品之犯意而予以收受，並將該包海洛因攜至住處
    廚房之桌上放置，隨即二人即準備在該處施用第二級毒品安非他命。嗣於同年月
    日下午五時許，甲○○尚未將安非他命將與乙○○施用前，即為警在上址查獲，
    並扣得第一級毒品海洛因一包（驗餘淨重零點零九公克）。
二、案經臺灣臺中地方法院檢察署檢察官自動檢舉偵查起訴。
    理  由
一、訊據被告甲○○固不否認在上址住處為警查獲第一級毒品海洛因一包（驗餘淨重
    零點零九公克）之事實，惟矢口否認有何持有第一級毒品之犯行，辯稱：該包海
    洛因係乙○○帶去要其交換安非他命吸食用，其因未曾吸用海洛因而未同意，並
    無經手該包海洛因，且該包海洛因係由乙○○攜至處房桌上云云。經查：
（一）右揭事實，業據證人乙○○於偵查中結證稱：「我在警察局有承認該包海洛因
      是我的。我跟他（指被告）要安非他命來吸，海洛因抵押在他那邊，如果以後
      有安非他命，我再還給他。我在客廳拿給甲○○，他自己拿去廚房桌上放的。
      我拿給他後，約半小時警察就查獲了。我沒確實跟他講還安非他命的時間。如
      果我沒有拿安非他命還他，海洛因就一直抵押在他那邊。」等語（見九十一年
      度他字第六六六號偵查卷第三０頁），復於本院審理時結證稱：「我那天去被
      告住處吸毒，安非他命、海洛因我均有吸食，被告只有吸食安非他命，扣案的
      海洛因是我那天要帶去和被告交換安非他命吸食，被告就答應收下，我在客廳
      交給他，之後他拿到哪裡去我不清楚，如果之後我有安非他命我就會將海洛因
      換回。海洛因是警察自己去找出來的，我不知道放在哪裡。那天我與被告均有
      吸食安非他命。我交給被告海洛因約半小時之後警察就來查獲，如果沒有拿安
      非他命還給他，海洛因就要一直押在他那邊。被告如果把海洛因吃掉，我就不
      還被告安非他命。」等語明確，核證人乙○○於偵、審中之證述情節均屬一致
      ，參以被告自承證人乙○○係其友人，平日素無怨隙，且證人乙○○亦自承該
      包扣案之海洛因原係由其帶至被告住處等情，以當時查獲之情形，若證人有意
      誣陷被告以脫罪，當無自認該包海洛因原係其所有之可能，是證人乙○○之證
      言，應屬可採。因證人乙○○證稱在上址客廳交付該包海洛因予被告，係供擔
      保將來返還安非他命之用，而事後該包海洛因竟在上址廚房為警查獲，已足證
      該包海洛因係由被告攜至上址廚房無誤，另參之證人乙○○交付該包海洛因予
      被告時，被告非但未當場拒絕，反將之收受之情，顯見被告確有持有該包海洛
      因之犯意甚明。
（二）又扣案之白粉經送法務部調查局鑑定結果，確實含有毒品海洛因成分，亦有該
      局九十一年一月三十日調科壹字第一二００一一二七七號鑑定通知書一份在卷
      可參，復有扣案之海洛因一包（驗餘淨重零點零九公克）足資佐證，是被告上
      揭所辯，顯係事後卸責之詞，不足採信。本件事證明確，被告之犯行洵堪認定
      。
二、核被告甲○○所為，係犯毒品危害防制條例第十一條第一項之持有第一級毒品罪
    。又被告前曾於八十八年間，因犯恐嚇、妨害自由等罪，經法院各判處有期徒刑
    四月確定，並經定應執行刑有期徒刑七月在案，於八十九年九月二十二日執行完
    畢，有臺灣高等法院被告全國前案紀錄表一份在卷可稽，其受有期徒刑之執行完
    畢，五年以內再犯有期徒刑以上之罪，為累犯，應依刑法第四十七條之規定加重
    其刑。爰審酌被告犯罪之動機、目的、手段及犯後猶飾詞卸責，不知悔悟等一切
    情狀，量處如主文所示之刑。扣案之海洛因一包（驗餘淨重零點零九公克），係
    屬毒品危害防制條例第二條第二項第一款所稱之第一級毒品，且係當場查獲，不
    問屬於犯人與否，應沒收銷燬之。
據上論斷，應依刑事訴訟法第二百九十九條第一項前段，毒品危害防制條例第十一條
第一項、第十八條第一項前段、刑法第十一條前段、第四十七條，判決如主文。
中      華      民      國    九十一      年      九      月    十三    日
                              臺灣臺中地方法院刑事第四庭
                                 法  官  王  世  華
右正本證明與原本無異。
如不服本判決，應於判決送達後十日內向本院提出上訴狀，上訴於臺灣高等法院臺中
分院( 須附繕本 )。
                                 書記官
中      華      民      國    九十一      年      九      月    十六    日
毒品危害防制條例第十一條第一項：
